# 季报中，投资性房地产成本法转公允法

提问人：monsoon409 时间：2020-03-30 08:05:25
求教大家，碰到一家企业的季报，投资性房地产成本法转公允法，对方会计解释增值部分记到了其他综合收益，这样是合理的吗？记得当初学习的是要记到盈余公积和未分配利润

回答人：chenyiwei
不恰当。
投资性房地产核算模式由成本模式转为公允价值模式，需追溯调整，影响金额调整期初留存收益。
其他用途的房地产转为以公允价值计量的投资性房地产时，转换日公允价值高于原账面价值的差额扣除递延所得税负债后，按税后净额贷记其他综合收益。但这种情况不需要追溯调整前期报表。